臺灣新北地方法院板橋簡易庭小額民事判決
111年度板小字第2738號
原      告  新安東京海上產物保險股份有限公司

法定代理人  陳忠鏗  
訴訟代理人  聶寧    
被      告  吳晏安  


上列當事人間請求侵權行為損害賠償事件，本院於中華民國111
年8月25日言詞辯論終結，判決如下：
    主      文
原告之訴駁回。
訴訟費用新臺幣壹仟元由原告負擔。
    事實及理由
一、原告主張：被告於民國109年12月26日11時50分許，駕駛車
    牌號碼000-0000號自用小貨車（下稱A車），行經新北市○○
    區○○路0段00巷00弄0號與中央路2段50巷口處時，因未保持
    行車安全距離之過失，碰撞原告所承保訴外人林立港所有並
    駕駛之車牌號碼000-0000號之自用小客車（下稱系爭車輛）
    而肇事（下稱系爭事故），致系爭車輛車體受損（下稱系爭
    損害），而生修復費用新臺幣（下同）計35,407元(工資9,7
    40元、烤漆15,552元、零件10,115元），原告依侵權行為、
    保險代位之法律關係請求被告給付上揭修復費用等語。並聲
    明：被告應給付原告35,407元及自起訴狀繕本送達翌日起至
    清償日止，按週年利率5％計算之利息。
二、被告則以：被告並無過失等語。並聲明：原告之訴駁回。
三、得心證之理由：本件原告主張被告應負侵權行為損害賠償責
    任，為被告所否認，並以前揭情詞置辯，是本件應審究之事
    項厥為：㈠、被告是否應就系爭損害負損害賠償責任？㈡、損
    害賠償額為若干？茲就上開爭點析述如后：　
㈠、被告是否應就系爭損害負損害賠償責任？
  ⒈按因故意或過失，不法侵害他人之權利者，負損害賠償責任
    ；汽車、機車或其他非依軌道行駛之動力車輛，在使用中加
    損害於他人者，駕駛人應賠償因此所生之損害，但於防止損
    害之發生，已盡相當之注意者，不在此限；為民法第184條
    第1項前段、第191條之2所明定。又按民法第191條之2規定
    ：汽車、機車或其他非依軌道行駛之動力車輛，在使用中加
    損害於他人者，駕駛人應賠償因此所生之損害。但於防止損
    害之發生，已盡相當之注意者，不在此限，係將主觀要件之
    舉證責任倒置，轉由加害人就其無故意、過失負舉證責任。
    是兩車均為行駛中非依軌道行駛之動力車輛，被害人請求損
    害賠償時，關於其受有損害，係由對方車輛於行進中所造成
    ，並兩者間有因果關係，仍應由其負舉證責任，僅無須證明
    對方有故意或過失而已（最高法院108年度台上字第2459號
    判決）。
　⒉原告主張被告駕駛A車於上揭時地因未保持行車安全距離之過
    失，不慎撞及系爭車輛而生系爭事故，造成原告受有系爭損
    害等事實，業據原告提出系爭車輛行車執照、估價單、結帳
    工單、統一發票、理賠計算書、道路交通事故當事人登記聯
    單暨初步分析研判表、照片等件為證（見本院卷第17至35頁
    ），且有新北市政府警察局三峽分局111年6月7日函暨所附
    道路交通事故卷宗為憑（見本院卷第43至83頁），惟被告則
    以前詞置辯。經查，卷附監視攝影畫面呈現：「影片時間12
    /26/2020 11:41:23三台車依序行駛，行至路口處一輛小貨
    車欲轉彎進巷道。」；「影片時間12/26/2020 11:41:40可
    見第一台白色車輛從小貨車（於路口處停止）前方右轉，此
    時小貨車有些微晃動。」等內容（見本院卷第105頁），佐
    以卷附監視攝影畫面翻拍照片呈現車輛相對位置（見本院卷
    第75至79頁），參以被告於警詢中陳稱：伊當時與對方會車
    ，伊先旁邊停車讓對方先過，共3車均經過後，伊才往前行
    駛等語（見本院卷第53頁），可見系爭事故發生時A車呈停
    止狀態，系爭車輛為行進狀態，被告辯稱系爭事故發生時A
    車靜止不動，核與被告上揭所辯相符，是系爭事故之肇事原
    因應為系爭車輛駕駛人林立港駕駛不慎，難認被告有過失，
    被告自無須負侵權行為損害賠償責任。
㈡、損害賠償額為若干？
　　依前述被告既無需負侵權行為損害賠償責任，本院自無庸審
    酌損害賠償數額。
四、綜上所述，原告依侵權行為及保險代位之法律關係，請求被
    告給付35,407元，及自起訴狀繕本送達翌日起至清償日止，
    按法定利率即週年利率5％計算之利息，為無理由，應予駁回
    。
五、本件事證已臻明確，兩造其餘攻擊、防禦方法及所提證據，
    經核均與判決結果不生影響，爰不一一論列，併此敘明。
六、訴訟費用負擔之依據：民事訴訟法第78條。本件訴訟費用額
    ，依後附計算書確定如主文所示金額。
中　　華　　民　　國　　111  　年　　8　　月　　29　　日
                  臺灣新北地方法院板橋簡易庭
                   法  官  吳孟竹
計   算   書
項        目        金   額（新臺幣）        備     註
第一審裁判費            1,000元
合        計            1,000元           
上列為正本係照原本作成。
如不服本判決，應於收受送達後20日內以違背法令為理由向本院
提出上訴狀（上訴理由依法應表明一、原判決所違背之法令及其
具體內容。二、依訴訟資料可認為原判決有違背法令之具體事實
。）如於本判決宣示後送達前提起上訴者，應於判決送達後20日
內補提上訴理由書（須附繕本），如未於上訴後20日內補提合法
上訴理由書，法院得逕以裁定駁回上訴。
中　　華　　民　　國　　111  　年　　8　　月　　29　　日
                    書記官  李庭君